【裁判字號】    99,抗,149
【裁判日期】    990430
【裁判案由】    假扣押
【裁判全文】
臺灣高等法院高雄分院民事裁定           99年度抗字第149號
抗  告  人  公里有限公司
法定代理人  甲○○
上列抗告人因與相對人鼎雲皮革股份有限公司間聲請假扣押事件
，對於民國99年4 月12日臺灣高雄地方法院99年度裁全字第970
號所為裁定提起抗告，本院裁定如下：
    主  文
原裁定廢棄。
抗告人以新臺幣伍拾玖萬元為相對人供擔保後，得對相對人之財
產在新臺幣壹佰柒拾柒萬伍仟貳佰貳拾玖元之範圍內為假扣押。
相對人如為抗告人供擔保金新臺幣壹佰柒拾柒萬伍仟貳佰貳拾玖
元時，得免為或撤銷假扣押。
聲請及抗告訴訟費用由相對人負擔。
    理  由
一、本件抗告人主張：相對人於民國98年10月26日至99年2 月2
    日間，陸續向抗告人訂貨，抗告人均已依訂單出貨，對相對
    人有新台幣（下同）1,775,229 元之貨款債權，屢經催討，
    迄未獲付款，並藉詞推託、避不見面，又聽聞相對人有出售
    不動產之意圖，恐日後有不能執行或甚難執行之虞，爰陳明
    願供擔保以代釋明之不足，聲請裁定准就相對人之財產為假
    扣押等情。並提出客戶應收帳對帳明細表、各筆出貨單暨統
    一發票等件，以為釋明。
二、按債權人就金錢請求或得易為金錢請求之請求，欲保全強制
    執行者，得聲請假扣押；假扣押，非有日後不能強制執行或
    甚難執行之虞者，不得為之。請求及假扣押之原因，應釋明
    之；前項釋明如有不足，而債權人陳明願供擔保或法院認為
    適當者，法院得定相當之擔保，命供擔保後為假扣押。民事
    訴訟法第522 條第1 項、第523 條第1 項、第526 條第1 、
    2 項定有明文。查抗告人就其假扣押之請求，已為釋明，且
    據抗告人提出之上開對帳明細、出貨單暨發票所示，相對人
    積欠貨款長達數月，甚至有迄今近半年仍未清償之貨款，有
    違交易習慣，併自99年2 月2 日最後一筆交易後，未再往來
    等事實，堪認相對人財務確有陷於困境之可能，及抗告人就
    所主張相對人有逃匿及隨時變賣機器脫產之可能性等假扣押
    原因，已有釋明。而抗告人就上開假扣押之請求及原因，釋
    明雖有未足，惟其既陳明願供擔保以補釋明之不足，應認已
    合於上開假扣押要件，其聲請為有理由。原裁定未審酌抗告
    人提出之書證，就相對人長期積欠貨款等事實，已有釋明，
    認抗告人就假扣押之原因未為任何釋明，駁回抗告人之聲請
    ，尚有未洽。是抗告意旨指摘原裁定不當，求予廢棄，為有
    理由。爰由本院廢棄原裁定，並審酌相對人可能受之損害，
    核定擔保金額，更為裁定如主文第2項所示。
三、依民事訴訟法第526 條第2 項、第527 條、第95條、第78條
    ，裁定如主文。
中    華    民    國    99    年    4     月    30    日
                            民事第一庭
                                審判長法官  張國彬
                                法      官  徐文祥
                                法      官  謝肅珍
以上正本證明與原本無異。
如不服本裁定應於送達後10日內向本院提出抗告狀（並按他造當
事人之人數附繕本），並繳納抗告費新臺幣1,000 元。
中    華    民    國    99    年    4     月    30    日
                                書  記  官  馬蕙梅

司法院資訊處製作；財團法人民間司法改革基金會備份。
